zh-TW: 相容設備類型: 自動化系統; 氯化器; 過濾系統; 熱泵; 照明控制器; 泳池加熱器; 泵浦; 鹽水系統; 水療控制器; 其他
fi: Yhteensopiva laitetyyppi: Automaatiojärjestelmä; Klooraaja; Suodatusjärjestelmä; Lämpöpumppu; Valaistusohjain; Allaslämmitin; Pumppu; Suolajärjestelmä; Porealtaan ohjain; Muu
ro-RO: Tip echipament compatibil: Sistem de automatizare; Clorinator; Sistem de filtrare; Pompă de căldură; Controler de iluminat; Încălzitor de piscină; Pompă; Sistem cu sare; Controler de spa; Altele
cs: Typ kompatibilního vybavení: Automatizační systém; Chlorátor; Filtrační systém; Tepelné čerpadlo; Ovladač osvětlení; Ohřívač bazénu; Pumpička; Solný systém; Ovladač vířivky; Jiné
hu: Kompatibilis berendezéstípus: Automatizálási rendszer; Klórozó; Szűrőrendszer; Hőszivattyú; Világítás vezérlő; Medencefűtő; Súlyzó; Sórendszer; Spa vezérlő; Egyéb
nl: Compatibel apparatuur type: Automatiseringssysteem; Chlorinator; Filtratiesysteem; Warmtepomp; Verlichtingscontroller; Zwembadverwarming; Pomp; Zoutsysteem; Spa controller; Andere
en: Compatible equipment type: Automation system; Chlorinator; Filtration system; Heat pump; Lighting controller; Pool heater; Pump; Salt system; Spa controller; Other
ja: 対応機器タイプ: 自動化システム; 塩素発生器; ろ過システム; ヒートポンプ; 照明コントローラー; プールヒーター; ポンプ; 塩水システム; スパコントローラー; その他
da: Kompatibel udstyrstype: Automatiseringssystem; Klorinator; Filtreringssystem; Varmepumpe; Lysstyring; Pool-varmelegeme; Pumpe; Saltsystem; Spa-kontroller; Andet
nb: Kompatibel utstyrstype: Automasjonssystem; Klorinator; Filtreringssystem; Varmepumpe; Lyskontroller; Bassengvarmer; Pumpe; Saltsystem; Spa-kontroller; Annet
pt-BR: Tipo de equipamento compatível: Sistema de automação; Clorador; Sistema de filtragem; Bomba de calor; Controlador de iluminação; Aquecedor de piscina; Bomba; Sistema de sal; Controlador de spa; Outro
es: Tipo de equipo compatible: Sistema de automatización; Clorador; Sistema de filtración; Bomba de calor; Controlador de iluminación; Calentador de piscina; Bomba; Sistema de sal; Controlador de spa; Otros
de: Kompatibler Gerätetyp: Automatisierungssystem; Chloranlage; Filtersystem; Wärmepumpe; Beleuchtungssteuerung; Poolheizung; Pumpe; Salzanlage; Spa-Steuerung; Sonstiges
ru: Совместимый тип оборудования: Система автоматизации; Хлоратор; Система фильтрации; Тепловой насос; Контроллер освещения; Нагреватель для бассейна; Насос; Солевая система; Контроллер спа; Другой
vi: Loại thiết bị tương thích: Hệ thống tự động hóa; Máy khử trùng clo; Hệ thống lọc; Bơm nhiệt; Bộ điều khiển chiếu sáng; Máy sưởi hồ bơi; Bơm; Hệ thống muối; Bộ điều khiển spa; Khác
zh-CN: 兼容的设备类型: 自动化系统; 氯化器; 过滤系统; 热泵; 照明控制器; 泳池加热器; 泵; 盐系统; 水疗控制器; 其他
el: Συμβατός τύπος εξοπλισμού: Σύστημα αυτοματισμού; Χλωριωτής; Σύστημα φιλτραρίσματος; Αντλία θερμότητας; Ελεγκτής φωτισμού; Θερμαντήρας πισίνας; Τρόμπα; Σύστημα άλατος; Ελεγκτής spa; Άλλο
tr: Uyumlu ekipman tipi: Otomasyon sistemi; Klorlama cihazı; Filtrasyon sistemi; Isı pompası; Aydınlatma kontrolörü; Havuz ısıtıcısı; Pompa; Tuz sistemi; Spa kontrolörü; Diğer
lt-LT: Suderinamos įrangos tipas: Automatizavimo sistema; Chlorinatorius; Filtravimo sistema; Šilumos siurblys; Apšvietimo valdiklis; Baseino šildytuvas; Dozatorius; Druskos sistema; SPA valdiklis; Kita
pt-PT: Tipo de equipamento compatível: Sistema de automação; Clorador; Sistema de filtração; Bomba de calor; Controlador de iluminação; Aquecedor de piscina; Recipiente dispensador; Sistema de sal; Controlador de spa; Outro
sk-SK: Kompatibilný typ zariadenia: Automatizačný systém; Chlórovač; Filtračný systém; Tepelné čerpadlo; Radič osvetlenia; Ohrievač bazéna; Pumpa; Soľný systém; Radič vírivky; Iné
pl: Kompatybilny typ urządzenia: System automatyki; Chlorator; System filtracji; Pompa ciepła; Kontroler oświetlenia; Podgrzewacz basenowy; Pompa; System solny; Kontroler spa; Inne
sv: Kompatibel utrustningstyp: Automatiseringssystem; Klorinator; Filtreringssystem; Värmepump; Ljusstyrning; Poolvärmare; Pump; Saltsystem; Spakontroll; Övrigt
hr-HR: Kompatibilna vrsta opreme: Sustav automatizacije; Klorinator; Sustav filtracije; Toplinska pumpa; Upravljač rasvjete; Grijač bazena; Pumpa; Sustav soli; Upravljač spa; Ostalo
bg-BG: Съвместим тип оборудване: Автоматизирана система; Хлоратор; Филтрационна система; Термопомпа; Контролер за осветление; Нагревател за басейн; Помпа; Солна система; Контролер за спа; Други
sl-SI: Združljiv tip opreme: Avtomatizacijski sistem; Klorinator; Filtracijski sistem; Toplotna črpalka; Krmilnik razsvetljave; Grelnik za bazen; Dvigovanje uteži; Sistem za sol; Krmilnik za spa; Drugo
it: Tipo di attrezzatura compatibile: Sistema di automazione; Clorinatore; Sistema di filtrazione; Pompa di calore; Controller illuminazione; Riscaldatore piscina; Pompa; Sistema a sale; Controller spa; Altro
fr: Type d’équipement compatible: Système d'automatisation; Chlorinateur; Système de filtration; Pompe à chaleur; Contrôleur d'éclairage; Chauffage de piscine; Pompe; Système au sel; Contrôleur de spa; Autre
th: ประเภทอุปกรณ์ที่เข้ากันได้: ระบบอัตโนมัติ; เครื่องผลิตคลอรีน; ระบบกรองน้ำ; ปั๊มความร้อน; ตัวควบคุมไฟ; เครื่องทำความร้อนสระว่ายน้ำ; ปั๊ม; ระบบเกลือ; ตัวควบคุมสปา; อื่นๆ
ko: 호환 장비 유형: 자동화 시스템; 염소 처리기; 여과 시스템; 히트 펌프; 조명 컨트롤러; 수영장 히터; 펌프; 염수 시스템; 스파 컨트롤러; 기타